臺北高等行政法院判決
　　　　　　　　　　　　　　92年度訴字第04728號
　　　　　　　　　　　　　　9.
原　　　告　中租迪和股份有限公司
代　表　人　甲○○
訴訟代理人　卓隆燁（會計師）住台北市○○○路○段156號6樓
複 代理 人　張芷（會計師）
被　　　告　財政部台北市國稅局
代　表　人　張盛和（局長）
訴訟代理人　丙○○
　　　　　　乙○○
上列當事人間因營業稅事件，原告不服財政部中華民國92年8月
22日台財訴字第0920039870號訴願決定，提起行政訴訟。本院判
決如下：
　　主  文
訴願決定及原處分（含復查決定）關於罰鍰超過新台幣貳佰萬元
部分均撤銷。
原告其餘之訴駁回。
訴訟費用各自負擔。
　　事  實
一、事實概要：
    被告以原告於民國87年9月至87年10月間進貨，價款計新台
    幣（下同）8,000,300元（不含稅），持非交易對象之虛設
    行號竟瑜工程有限公司（下稱竟瑜公司）開立之統一發票作
    為進項憑證申報扣抵營業稅400,015元，經審理違章成立，
    乃核定補徵營業稅400,015元，並按所漏稅額處7倍之罰鍰計
    2,800,100元（計至百元止）。原告不服，申經復查結果，
    未獲變更，提起訴願，經遭駁回，遂向本院提起行政訴訟。
二、兩造聲明：
　(一)原告聲明求為判決：
    1.訴願決定及原處分均撤銷。
    2.訴訟費用由被告負擔。
　(二)被告聲明求為判決：
    1.原罰鍰處分金額超過2,000,000元部分請予廢棄，原告其
      餘之訴駁回。
    2.訴訟費用由原告負擔。
三、兩造之爭點：
　(一)原告主張之理由：
    1.按「營業人左列進項稅額，不得扣抵銷項稅額：．．．1
      、購進之貨物或勞務未依規定取得並保存第33條所列之憑
      證者」「營業人當期銷項稅額，扣減進項稅額後之餘額，
      為當期應納或溢付營業稅額。」及「進項稅額，指營業人
      購買貨物或勞務時，依規定支付之營業稅額。」分別為加
      值型及非加值型營業稅法（下稱營業稅法）第19條第1項
      第1款及第15條第1項及第3項所規定。原告係屬營業稅法
      按加值型課徵營業稅之營業人，於87年9月至87年10月間
      ，按鈞維股份有限公司（下稱鈞維公司）要求，向竟瑜公
      司、百豐砂石股份有限公司（下稱百豐公司）、賀順砂石
      有限公司（下稱賀順公司）及長榮星開發實業有限公司（
      下稱長榮星公司）購買砂石後，以分期付款方式，將砂石
      銷售予鈞維公司，有買賣契約書可證，上述4公司並指示
      原告將應行給付予伊等之貨款逕行支付予鈞維公司。上開
      交易，原告進貨金額總計為14,000,000元（不含稅），
      有上開4公司開立統一發票可稽，銷貨金額總計為14,525
      ,729元（不含稅），亦有原告依規定開立予鈞維公司之
      統一發票可證。原告購進系爭商品所取得之進項稅額700
      ,000元，及出售該商品之銷項稅額726,286元，既併依
      營業稅法第15條規定申報並繳納或申退營業稅額，即無不
      合，自應准予認定。被告擅認原告無進貨事實，依營業稅
      法第51條第1項第5款規定，除核定補繳稅款400,015元外
      ，並處以7倍罰鍰2,800,100元，其處分顯有誤解。
    2.依加值型及非加值型營業稅法（原營業稅法）第51條第1
      項規定：「納稅義務人，有左列情形之一者，除追繳稅款
      外，按所漏稅額處5倍至20倍罰鍰，並得停止其營業。」
      ，所漏稅額，應依加值型及非加值型營業稅法施行細則第
      52條第2項：「本法第51條第1款至第6款之漏稅額，依左
      列規定認定之：1、第1款至第4款及第6款，以經主管稽徵
      機關依查得之資料，核定應補徵之應納稅額為漏稅額。2
      、第5款，以經主管稽徵機關查獲因虛報進項稅額而實際
      逃漏之稅款為漏稅額。」應以有無實際逃漏稅款之結果，
      方得作為課稅依據。次按「營業稅法第51條第5款規定，
      納稅義務人虛報進項稅額者，除追繳稅款外，按所漏稅額
      處5倍至20倍（現行規定為1倍至10倍）罰鍰，並得停止其
      營業，依此規定意旨，自應以納稅義務人有虛報進項稅額
      ，並因而逃漏稅捐者，始得據以追繳稅款及處罰。財政部
      中華民國76年5月6日台財稅字第7637376號函，對於有進
      貨事實之營業人，不論其是否有虛報進項稅額，並因而逃
      漏稅款，概依首開條款處罰，其與該條款意旨不符部分，
      有違憲法保障人民權利之本旨，應不在援用。至首開法條
      所定處罰標準，尚未逾越立法裁量範圍，與憲法並無牴觸
      。」為司法院釋字第337號解釋文所闡明。主管稽徵機關
      依營業稅法第51條第5款規定向營業人補徵稅款及處罰，
      須同時符合下列2項要件：(1)營業人有虛報進項稅額之事
      實。(2)該項虛報進項稅額造成國庫短漏徵營業稅之損失。
    3.再按台北市稅捐稽徵處89年間對同類之案件曾為之復查決
      定，亦認為「縱使認定原告無進貨事實，且屬虛進虛銷之
      案件，依財政部87年2月12日台財稅第871928746號函釋規
      定及大法官會議釋字第337號解釋意旨，雖原告有虛報進
      項稅額，惟並無因而逃漏稅款之情事。因此，上開核定補
      徵稅額及罰鍰處分，容有未洽。」。基於法律平等原則，
      系爭交易無進貨事實，如有虛報進項稅額，惟並無因而逃
      漏稅款之情事，被告所為追繳稅款及裁處罰鍰之處分，顯
      有違誤。
    4.另按現行營業稅法於74年大幅修正後，除保留部分行業仍
      課以原來按銷售總額為計稅基礎之「總額型」營業稅外，
      原則均改就每一交易階段之加值額部分課徵營業稅。而所
      謂「加值」係指企業在產銷活動中，所創造出之財貨價值
      ，亦即企業從事產銷活動時，其所生產之財貨總值，扣除
      為從事該產銷活動所必須支付予其他企業或組織之生產代
      價而言。所謂「加值」，實指該企業之淨生產額。又加值
      型營業稅額之計算方式，依營業稅法第15條規定，係以營
      業人當期銷項稅額扣減其取得前次交易對象所支付之進項
      稅額後之餘額，為當期應納或溢付之營業稅額。營業稅法
      改採加值型態課稅，均僅就每一交易階段所產生之加值部
      分課稅，其立意即在避免重複課稅及稅上加稅之情形。倘
      營業人並無虛報進項稅額或國庫並未短漏徵營業稅，復向
      營業人補徵營業稅，自有違按加值額課徵營業稅之精神。
    5.末按營業人有無虛報進項稅額或造成國庫短漏營業稅款部
      分，行政法院（現改制為最高行政法院）61年度判字第70
      號判例謂：「認定事實，須憑證據，不得出於臆測，此項
      證據法則，自為行政訴訟所適用。」即足資遵循。原告87
      年9月至10月間系爭商品買賣交易均屬實在，確有進銷事
      實。原告雖向竟瑜公司等4家公司買進系爭商品而支付進
      項稅額700,000元，惟該系爭商品旋即以分期付款方式出
      售予鈞維公司且其應納之銷項稅額為726,286元，則就該
      系爭商品買進及賣出所衍生之營業稅款觀之，原告既已就
      進、銷項稅額，依營業稅法第15條規定辦理，其銷項稅額
      亦高於進項稅額，顯亦無短漏稅款造成國庫損失之情，被
      告即不得加以補稅及處罰。
    6.查被告刑事案件移送書係屬被告所製作，於移送檢察機關
      後似並未對該案為任何處置，尚不能以被告所為之移送書
      即認定竟瑜公司為虛設行號之公司；至財政部財稅資料中
      心「專案申請調檔統一發票查核清單」，亦屬被告調查文
      件，不足認定原告未依法取得憑證，而以非交易對象之虛
      設行號竟瑜公司開立之統一發票，作為進項憑證之事實，
      亦屬可議。
    7.按「以虛設行號或以不實之統一發票作為進項憑證，申報
      扣抵銷項稅額者，固得認為有虛報情事，惟若確有進貨之
      事實，而又不知其取得之統一發票係出於虛設行號者，自
      與虛報之情形有別，尚不得遽予認定其有漏稅事實。」為
      行政法院82年判字第16號判決要旨足以參照。原告與竟瑜
      公司間確有進貨事實，況竟瑜公司是否係虛設行號公司，
      被告亦未能盡舉證責任，資以證明原告確有逃漏營業稅之
      情事，則被告逕予裁罰原告，於法自亦有未合。
    8.原告與鈞維公司於87年10月14日所簽訂之買賣契約書，內
      容雖未載明原告係依鈞維公司指示向竟瑜公司購買砂石，
      惟於原告與竟瑜公司87年10月12日所簽訂之買賣契約書，
      其內容已載明鈞維公司為向原告辦理分期付款買賣，經其
      請求與指定，由原告向竟瑜公司購入砂石後，再以分期付
      款方式出售予鈞維公司。原告銷售予鈞維公司之砂石數量
      ，除包括原告向竟瑜公司購買之砂石數量外，尚包括原告
      向其他交易對象購買之砂石數量。
    9.原告於87年10月15日匯出13,150,000元予鈞維公司，係
      包括竟瑜公司指示原告付款金額8,400,315元（含稅）
      外，尚包括雙方間其他交易事項之款項給付。原告與鈞維
      公司間之分期付款交易，鈞維公司係依買賣契約書約定，
      將貨款總額14,525,015元（不含稅），依付款期程分期
      給付予原告，此觀票據異動檔明細表之收款期程足證。據
      此，原告與鈞維公司間之交易，屬分期付款交易型態。
    10.按財政部48台財稅發第8363號令規定：「商業銀行係屬營
      業稅法所稱應納營業稅之營業人，其依照規定將保證準備
      金暨付現準備金繳存於中央主管官署所指定銀行，或基於
      資金調度之需要，將所收存款轉存於其他銀行，所有利息
      收入乃係基於營業行為所取得，自應依法課徵營業稅。」
      ，如被告所述鈞維公司與原告間係屬借貸行為成立時，則
      依照上開基於營業行為所取得之利息收入應依法課徵營業
      稅之函釋意旨，原告僅須就該融資行為所賺取之利息收入
      525,729元（即銷售予鈞維公司之金額14,525,729元減
      進貨金額14,000,000元之差額525,729元）開立統一發
      票課徵營業稅26,286元即可。原告就購進系爭商品所支
      付之進項稅額700,000元，及出售該商品所收取之銷項稅
      額726,286元，已依營業稅法第15條規定申報並繳納營業
      稅在案，無被告所述虛報進項稅額情事。
    11.綜上所述，被告所為追繳稅款及裁處罰鍰之處分，均有違
      誤，訴願決定機關遞予維持，均非有合，請判決如原告訴
      之聲明云云。
　(二)被告主張之理由：
    1.補徵營業稅部分：
      (1)按「營業人當期銷項稅額，扣減進項稅額後之餘額，為
        當期應納或溢付營業稅額。．．．進項稅額，指營業人
        購買貨物或勞務時，依規定支付之營業稅額。」及「營
        業人左列進項稅額，不得扣抵銷項稅額：1、購進之貨
        物或勞務未依規定取得並保存第33條所列之憑證者。」
        分別為行為時營業稅法第15條及同法第19條第1項第1款
        所明定。
      (2)本件係台北市稅捐稽徵處追查營業人取得竟瑜公司等虛
        設行號開立不實發票案時，查得竟瑜公司於系爭違章期
        間係屬虛設行號，其登記負責人江良城因無進銷貨事實
        開立統一發票幫助他人逃漏稅，業經台北市稅捐稽徵處
        以91年10月31日北市稽核甲字第9091632000號刑事案件
        移送書移送臺灣臺北地方法院檢察署偵辦在案，遂依財
        政部財稅資料中心之專案申請調檔統一發票查核清單，
        認定原告自87年9月至87年10月間進貨，金額計8,000,
        300元（不含稅），未依法取得憑證，而以非交易對
        象涉嫌虛設行號竟瑜公司虛開立之統一發票計3紙，作
        為進項憑證並申報扣扺銷項稅額，虛報進項稅額400,0
        15元，經審理違章成立，應補徵營業稅400,015元，並
        有泛亞銀行匯出匯款回條聯、竟瑜公司於87年10月12日
        所出具之指示付款同意書、原告與竟瑜公司於87年10月
        12日所簽訂之買賣契約書、原告與鈞維公司於87年10月
        14日所簽訂之買賣契約書、原告於87年10月15日開立與
        鈞維公司之電子計算機統一發票、系爭統一發票9紙、
        營業稅年度資料查詢作業進銷交易發票明細、財政部財
        稅資料中心列印產出之專案申請調檔統一發票查核清單
        及台北市稅捐稽徵處90年10月31日北市稽核甲字第9091
        632000號刑事案件移送書等影本附卷可稽。嗣原告主張
        竟瑜公司負責人江良城業經臺灣臺中地方法院檢察署檢
        察官88年度偵字第23082號不起訴處分書，認定不起訴
        處分，且該起訴書並未認定竟瑜公司為虛設行號，另係
        受鈞維公司之指示，向竟瑜公司購入砂石，復以分期付
        款方式，銷售予鈞維公司，並經竟瑜公司指示將系爭貨
        款逕行支付與鈞維公司云云，申經被告復查決定以：經
        就竟瑜公司往上游追查，其進項憑證開立之廠商時，出
        現虛設行號之營業人昇則企業有限公司，及已擅自歇業
        之元利興企業有限公司、海風實業有限公司等營業人，
        佔有其進項金額百分之百，此有上開移送書之涉案證據
        ：竟瑜公司涉嫌虛設行號相關資料分析表等附卷足憑。
        足證竟瑜公司為以對開發票沖抵進、銷項帳及以虛進虛
        銷循環開立統一發票互抵之虛設行號，原告與該公司自
        無交易之事實，益臻明確。另查該不起訴處分書於上開
        台北市稅捐稽徵處刑事案件移送書移送偵辦時，即已於
        88年12月29日偵查終結，認定應為不起訴處分，且其理
        由欄中所載之涉案期間為87年7月至8月，與上開刑事案
        件移送書所移送之涉案期間87年8月至12月不同，核與
        本案無涉，況該不起訴處分書雖認定江良城應為不起訴
        處分，然其理由係竟瑜公司為他人冒用江良城之身分所
        虛設，竟瑜公司為實質虛設行號，原告與該公司無交易
        之事實，益資認定。又原告與鈞維公司於87年10月14日
        所簽訂之買賣契約書，其內容並未載明其係依該公司指
        示向竟瑜公司購買砂石，且鈞維公司向其所購買之砂石
        與其所訴受鈞維公司指示向竟瑜公司所購買砂石之數量
        ，並不相符。另原告原應支付與竟瑜公司之買賣價款，
        嗣經竟瑜公司於87年10月12日出具指示付款同意書確認
        將該價款8,400,315元（含稅），逕行支付予鈞維公
        司，然其於87年10月15日以匯款方式匯入鈞維公司帳戶
        之金額卻為13,150,000元，其差距甚遠。又原告與鈞
        維公司間既為分期付款交易方式，則鈞維公司自應依買
        賣契約書之約定，將貨款總額15,252,015元（含稅）
        ，分期支付與原告，然並未有如該契約書所載之分期付
        款銷貨之收款資料，且原告卻於87年10月15日以匯款方
        式匯入13,150,000元與鈞維公司，付款流程顛倒，顯
        有違一般交易常情。另就原告所述之交易情形及付款方
        式分析，其應非買賣行為，僅為鈞維公司與原告間之借
        貸行為，鈞維公司應無須透過原告向竟瑜公司購買砂石
        。原告所提示之買賣契約書及匯款單據等資料，並不足
        以作為其論證之依據。
      (3)原告另主張本件並無逃漏稅乙節，經財政部訴願決定略
        以：依改制前行政法院87年7月份第1次庭長評事聯席會
        議決議：「．．．營業人雖有進貨事實，惟不依規定取
        得交易對象開立之進項憑證，而取得非交易對象開立之
        進項憑證，申報扣扺銷項稅額時，該項已申報扣扺之銷
        項營業稅額顯未依法繳納，仍應依營業稅法第19條第1
        項第1款規定，就其取得不得扣扺憑證扣扺銷項稅額部
        分，追補該項不得扣扺之銷項稅款．．．故該非交易對
        象之人是否已按其開立發票之金額報繳營業稅額，並不
        影響本件營業人補繳營業稅之義務。」復按財政部83年
        7月9日台財稅第831601371號函釋係上級機關為下級機
        關在執行職務時所為之解釋，性質上屬行政規則；查其
        內容係闡明法規之原意，核與我國現行營業稅係屬加值
        型營業稅之特性暨司法院釋字第337號解釋意旨相符，
        加以現代之課稅大部分和納稅義務人之生活範圍相連結
        ，故只有納稅義務人了解其情況，也最接近課稅之證據
        資料，上開函釋引入納稅義務人協力義務之精神，亦與
        舉證責任之分配無違。系爭非交易對象之涉嫌虛設行號
        竟瑜公司是否已按其開立發票之金額報繳營業稅額，並
        不影響本件原告應補繳營業稅之義務。系爭非交易對象
        之虛設行號竟瑜公司，縱有申報繳納乃係以虛抵虛，實
        質上難謂國庫已徵起該項稅收而無損失，遂以其所訴各
        節，委難憑採等為由，維持原核定補徵稅額。
      (4)經查原告與鈞維公司於87年10月14日所簽訂之買賣契約
        書，其內容並未載明其係依該公司指示向竟瑜公司購買
        砂石，且原告雖提出與竟瑜公司及百豐公司等3家營業
        人所書立之買賣契約書及指示付款同意書，確認將該價
        款14,700,000元（含稅），逕行支付予鈞維公司，然
        其於87年10月15日以匯款方式匯入鈞維公司帳戶之金額
        卻為13,150,000元，仍不相符。況上開買賣契約書中
        第4條付款方式之規定，付之闕如。原告所述之交易情
        形及付款方式分析，應非買賣行為，而僅為鈞維公司與
        原告間之借貸行為，鈞維公司應無須透過原告向竟瑜公
        司購買砂石。原核定補徵稅額，應無不合，復查及訴願
        決定遞予維持，亦無不當。
    2.罰鍰部分：
      (1)按「納稅義務人，有左列情形之一者，除追繳稅款外，
        按所漏稅額處1倍至10倍罰鍰，並得停止其營業：5、虛
        報進項稅額者。」為行為時營業稅法第51條第5款所明
        定。又「．．．說明：2、為符合司法院大法官會議釋
        字第337號解釋意旨，對於營業人取得非實際交易對象
        所開立之統一發票作為進項憑證申報扣抵銷項稅額之案
        件，應視情節，分別依下列原則處理：(一)取得虛設行號
        發票申報扣抵之案件．．．2.有進貨事實者：(1)進貨部
        分，因未取得實際銷貨人出具之憑證，應依稅捐稽徵法
        第44條規定處以行為罰。(2)因虛設行號係專以出售統一
        發票牟取不法利益為業，並無銷貨事實，故取得虛設行
        號發票之營業人，自亦無向該虛設行號進貨並支付進項
        稅額之事實，除該營業人能證明確有支付進項稅額予實
        際銷貨之營業人，並經稽徵機關查明該稅額已依法報繳
        者，應依營業稅法第19條第1項第1款規定，就其取得不
        得扣抵憑證扣抵銷項稅額部分，追補稅款，不再處漏稅
        罰外，其虛報進項稅額，已構成逃漏稅，應依營業稅法
        第51條第5款規定補稅並處罰。．．．」亦為財政部83
        年7月9日台財稅第831601371號函釋有案。
      (2)原告自87年9月至87年10月間進貨，金額計8,000,300元
        （不含稅），未依法取得憑證，而以非交易對象涉嫌虛
        設行號竟瑜公司虛開立之統一發票計9紙，作為進項憑
        證並申報扣抵銷項稅額，虛報進項稅額400,015元，除依
        法補徵稅款外，並按所漏稅額400,015元處7倍罰鍰計2,8
        00,100元（計至百元止）；惟依財政部93年3月29日台財
        稅第0000000000號令頒修正之「稅務違章案件裁罰金額
        或倍數參考表」規定，虛報進項稅額有進貨事實者，改
        按所漏稅額處5倍之罰鍰，是本案罰鍰金額應變更為2,00
        0,000元（計至百元止）。
    3.綜上所述，原告之訴應認為無理由，請判決駁回原告之訴
      等語。
　　理  由
一、本件原處分以原告於87年9月至87年10月間進貨，價款計8,0
    00,300元（不含稅），持非交易對象竟瑜公司開立之統一發
    票作為進項憑證申報扣抵營業稅400,015元，乃核定補徵營
    業稅400,015元，並按所漏稅額處7倍之罰鍰計2,800,100元
   （計至百元止）。
二、原告不服，主張竟瑜公司負責人江良城業經台灣台中地方法
    院檢察署檢察官88年度偵字第23082號不起訴處分書處分不
    起訴，該處分書並未認定竟瑜公司為虛設行號，竟瑜公司是
    否為虛設行號，仍有可疑，被告不得以竟瑜公司與其他營業
    人間交易是否真實，推論原告與竟瑜公司間無交易事實，另
    原告係受鈞維公司之指示，向竟瑜公司購入砂石，復以分期
    付款方式銷售予鈞維公司，並經竟瑜公司指示將系爭貨款逕
    行支付與竟瑜公司，其買賣之砂石數量相符，銷貨金額與進
    貨金額之差距亦合乎常理。至於鈞維公司有無指示原告向竟
    瑜公司付款，與本案無關云云。
三、按「營業人當期銷項稅額，扣減進項稅額後之餘額，為當期
    應納稅額。．．．進項稅額，指營業人購買貨物或勞務時，
    依規定支付之營業稅額。」「營業人左列進項稅額，不得扣
    抵銷項稅額：1、購進之貨物或勞務未依規定取得．．．」
    「營業人以進項稅額扣抵銷項稅額者，應具有載明其名稱、
    地址及統一編號之左列憑證：1、購買貨物或勞務時，所取
    得載有營業稅額之統一發票。」「納稅義務人，有左列情形
    之一者，除追繳稅款外，按所漏稅額處1倍至10倍罰鍰，並
    得止其營業：1、．．．5、虛報進項稅額者。」及「本法第
    51條第5款所定虛報進項稅額，包括依本法規定不得扣抵之
    進項稅額，無進貨事實及偽造憑證之進項稅額而申報退抵稅
    額者。」分別為行為時營業稅法（下稱營業稅法）第15條第
    1項、第3項、第19條第1項第1款、第33條第1款、第51條第5
    款及同法施行細則第2條第1項所明定。
四、本件原告於87年9月至87年10月間進貨，價款計8,000,300元
    （不含稅），持竟瑜公司開立之統一發票作為進項憑證申報
    扣抵營業稅400,015元一節，有財政部財稅資料中心之專案
    申請調檔統一發票查核清單、竟瑜公司開立之統一發票9紙
    及營業稅年度資料查詢作業進銷交易發票明細等附卷可稽，
    並為原告所不爭，此部分之事實洵堪認定。查竟瑜公司係他
    人冒用江良城之名義設立，其申報之進項憑證全部均為虛設
    行號之營業人昇則企業有限公司，及已擅自歇業之元利興企
    業有限公司、海風實業有限公司等營業人，此有台灣台中地
    方法院檢察署檢察官88年度偵字第23082號不起訴處分書、
    及被告將竟瑜公司名義負責人江良城移送偵辦時所附竟瑜公
    司進項憑證之上開四家公司屬虛設之相關證據附在原處分卷
    可證，足證竟瑜公司確屬虛設之公司，不可能與任何人有真
    實交易，參酌原告迄未能提出其有付款予竟瑜公司之任何證
    據，足證原告係持虛設、非其實際交易對象之竟瑜公司所開
    發票作為進項憑證，扣抵銷項稅額，亦堪認定。按營業稅法
    第51條規定，納稅義務人有虛報進項稅額者，除追繳稅款外
    ，並按所漏稅額處1倍至10倍罰鍰，是原處分以原告持竟瑜
    公司開立之統一發票作為進項憑證申報扣抵營業稅400,015
    元，乃核定補徵營業稅400,015元，於法自無不合。次按「
    ．．．說明：2、為符合司法院釋字第337號解釋意旨，對於
    營業人取得非實際交易對象所開立之統一發票作為進項憑證
    申報扣抵銷項稅額之案件，應視情節，分別依左列原則處理
    ：(一)取得虛設行號發票申報扣抵之案件．．．1.無進貨事實
    者：以虛設行號發票申報扣抵之案件，係屬虛報進項稅額，
    並逃漏稅款，該虛報進項之營業人除應依刑法行使偽造文書
    罪及稅捐稽徵法第41條之規定論處外，並應依營業稅法第51
    條第5款規定補稅並處罰。2.有進貨事實者：進貨部分，因
    未取得實際銷貨人出具之憑證，應依稅捐稽徵法第44條規定
    處以行為罰。因虛設行號係專以出售統一發票牟取不法利益
    為業，並無銷貨事實，故取得虛設行號發票之營業人，自亦
    無向該虛設行號進貨並支付進項稅額之事實，除該營業稅業
    人能證明確有支付進項稅額予實際銷貨之營業人，並經稽徵
    機關查明該稅額已依法報繳者，應依營業稅法第19條第1項
    第1款規定，就其取得不得扣抵憑證扣抵銷項稅額部分，追
    補稅款，不再處漏稅罰外，其虛報進項稅額，已構成逃漏稅
    ，應依營業稅法第51條第5款規定補稅並處罰。．．．」業
    經財政部83年7月9日台財稅第831601371號函釋在案，按財
    政部上開函釋，係依據司法院釋字第337號解釋意旨，而為
    之解釋，其解釋意旨自不違背法律，而得予以適用。本件原
    告進貨未向實際交易對象取得進項憑證，而取得非實際交易
    對象之竟瑜公司開立之統一發票作為進項憑證，扣抵銷項稅
    額，被告財政部上開解釋，依營業稅法第51條第5款之規定
    ，按所漏稅額處以7倍之罰鍰，於法本無不合。惟財政部原
    訂定之「稅務違章案件裁罰金額或倍數參考表」，業於93年
    3月29日修正，對虛報進項稅額有進貨事實者，將原訂按所
    漏稅額處7倍罰鍰，改按所漏稅額處5倍之罰鍰，被告因於本
    院審理中認諾本案罰鍰金額改按所漏稅額處5倍之罰鍰，即
    罰鍰金額更正為2,000,000元（計至百元），經查被告現為
    營業稅之主管機關，對系爭營業稅有處分權，其認諾係依據
    財政部修正之「稅務違章案件裁罰金額或倍數參考表」所訂
    標準而為，符合公平原則，自應按其認諾，將訴願決定及原
    處分（含復查決定）關於罰鍰超過2,000,000元部分撤銷，
    原告其餘之訴駁回。
五、至於原告主張竟瑜公司已報繳系爭營業稅，被告不應再處罰
    原告云云一節。按「．．．營業人雖有進貨事實，惟不依規
    定取得交易對象開立之進項憑證，而取得非交易對象開立之
    進項憑證，申報扣扺銷項稅額時，該項已申報扣扺之銷項營
    業稅額顯未依法繳納，仍應依營業稅法第19條第1項第1款規
    定，就其取得不得扣扺憑證扣扺銷項稅額部分，追補該項不
    得扣扺之銷項稅款．．．故該非交易對象之人是否已按其開
    立發票之金額報繳營業稅額，並不影響本件營業人補繳營業
    稅之義務。」（現改制為最高行政法院之前行政法院87年7
    月份第1次庭長評事聯席會議決議參照）。本件竟瑜公司係
    屬虛設之公司已如前述，其申報之進項憑證，全數均以虛設
    之公司開立之發票扣抵銷項稅額，其自不可能真實繳稅。況
    縱竟瑜公司曾有繳納系爭營業稅，因原告非向其為真實交易
    ，竟瑜公司並無繳納系爭稅款之義務，竟瑜公司可持其繳稅
    證明向被告申請退稅，原告亦不得持該非交易對象開立之發
    票申報扣抵銷項稅額，是原告此項主張亦屬無據。末查被告
    雖主張鈞維公司並未指示原告向竟瑜公司付款一節，與原告
    所稱鈞維公司確有指示原告向竟瑜公司付款不符，惟經查本
    件係原告持非交易對象及虛設之竟瑜公司開立之發票，作為
    進項憑證，申報扣抵銷項稅額，其爭點在於原告與竟諭公司
    有無真實交易，與鈞維公司有無指示原告向竟瑜公司付款無
    關，合併明。
六、綜上所述，原處分並無不法，訴願決定予以維持，亦稱妥適
    。原告徒執前詞，訴請撤銷，為無理由，應予駁回。
七、兩造其餘攻擊防禦方法均與本件判決結果不生影響，故不逐
    一論述，併此敘明。
據上論結，本件原告之訴為一部有理由，一部無理由，爰依行政
訴訟法第104條，民事訴訟法第79條，判決如主文。
中    華    民    國    94    年    3    月    8      日
                           第七庭審判長法  官　鄭小康
                                       法  官　黃秋鴻
                                       法  官　林金本
上為正本係照原本作成。
如不服本判決，應於送達後20日內，向本院提出上訴狀並表明上
訴理由，如於本判決宣示後送達前提起上訴者，應於判決送達後
20日內補提上訴理由書（須按他造人數附繕本）。
中    華    民    國    94    年    3    月    8      日
　　　　　　　　　　　         　　　　書記官　簡信滇
